臺灣高等法院高雄分院民事裁定
                                      110年度抗字第344號
抗  告  人  胡張幸惠
            胡樹隆  
            胡漢糧  

            胡靜芳  
            張卓文  
上  一  人
訴訟代理人  張啟祥律師
相  對  人  洪國銘  
上列當事人間聲請假處分事件，抗告人對於民國110 年11月3 日
臺灣屏東地方法院110 年度裁全字第28號裁定提起抗告，本院裁
定如下：
    主  文
抗告駁回。
抗告訴訟費用由抗告人負擔。
    理  由
一、聲請及抗告意旨略以：抗告人共同出資向相對人購買其所有
    ，如附表編號1 、2 、3 、4 「應有部分」欄所示土地（以
    下合稱系爭土地），並於民國110 年7 月27日推由張卓文代
    理抗告人全體與相對人簽立買賣契約（下稱系爭買賣契約）
    ，雙方約定買賣總價為新臺幣（下同）1,100 萬元，其中50
    萬元（即定金）於簽約日當場交付；第一期款150 萬元於11
    0 年7 月29日付款；第二期款500 萬元待110 年8 月4 日完
    稅後付款；第三期款400 萬元則於辦畢登記之翌日付款，最
    遲應於110 年8 月11日交付完畢。抗告人已依約繳納定金及
    第一期款共200 萬元。惟抗告人於簽約翌日（即110 年7 月
    28日）現場履勘時發現相對人所告知之地上嫌惡設施（即墳
    墓、陰廟）數量與現場情形不符，雙方遂協議變更第二期款
    之付款日，待系爭土地完成測量、雙方協調後，再行付款。
    詎相對人竟於110 年8 月25日逕委託律師向抗告人為解約通
    知，且欲沒收抗告人已支付之價金200 萬元，抗告人於收受
    前開通知後，隨即於110 年8 月27日、同年10月4 日寄發律
    師函促請相對人履行系爭土地買賣未竟事宜，相對人卻於同
    年10月8 日覆函拒絕辦理系爭土地所有權移轉事宜。鑑於11
    0 年8 月間附表編號1 、2 、3 、4 所示土地之其他應有部
    分已有交易紀錄，且鄰近地區之土地交易熱絡，唯恐相對人
    逕將系爭土地售予第三人，致抗告人權利遭受難以回復之損
    害，確有必要禁止相對人將系爭土地移轉、設定負擔及其他
    一切處分行為。詎原裁定不察上情，遽以抗告人未釋明假處
    分原因為由，駁回抗告人之假處分聲請，即有未洽，爰依法
    提起抗告等語。並聲明：㈠原裁定廢棄。㈡禁止相對人就其所
    有系爭土地於本案判決確定前，為讓與、設定抵押、出租及
    其他任何處分行為。
二、按債權人就金錢請求以外之請求，欲保全強制執行者，得聲
    請假處分。假處分，非因請求標的之現狀變更，有日後不能
    強制執行，或甚難執行之虞者，不得為之。又請求及假處分
    之原因，應釋明之。前項釋明如有不足，而債權人陳明願供
    擔保或法院認為適當者，法院得定相當之擔保，命供擔保後
    為假處分。民事訴訟法第532 條、第533 條準用同法第526
    條第1 項、第2 項已有明定。準此，債權人聲請假處分，就
    其請求之原因及假處分之原因均應加以釋明，僅於釋明有所
    不足，而債權人陳明願供擔保或法院認為適當者，法院始得
    定相當之擔保，命供擔保後為假處分。所謂釋明，則指當事
    人須提出得供即時調查之證據，使法院信其主張為真實之證
    據而言，當事人之主張或陳述，並非使法院得心證之證據方
    法，自非釋明。有最高法院72年度台上字第1018號判決要旨
    可資參照。
三、經查：
  ㈠關於請求之原因部分，抗告人主張：兩造有系爭買賣契約存
    在，抗告人並已支付定金及第一期價金，詎相對人拒絕繼續
    履約，拒不辦理系爭土地後續所有權移轉登記事宜等語，業
    據抗告人提出土地買賣契約書、代理契約書、雙方往來存證
    信函及律師函為憑（見原審卷第15、13、23至49頁），由抗
    告人寄發之律師函迭稱雙方已變更第二期款之支付期程，且
    迄未確定第二期款之付款時間（見原審卷第27、37頁），及
    相對人寄發之存證信函、律師函載稱：系爭買賣契約因抗告
    人未遵期給付第二期款、第三期款，經相對人以屏東永安郵
    局000190號存證信函解除，並沒入抗告人已付價金200萬元
    ，惟仍願透過和解退還部分沒入金額，以和諧解決本件紛爭
    （見原審卷第23、47頁）等語，可知兩造確因系爭土地買賣
    衍生所有權移轉登記及債務不履行糾葛，堪認抗告人已釋明
    其間有請求原因存在。　　　　
  ㈡關於假處分之原因部分，抗告人主張鑑於附表編號1、2、3、
    4所示土地其他共有人近來有交易紀錄，且鄰近地區之土地
    交易熱絡等情，固提出土地登記謄本、鄰近地區土地實價登
    錄表以為佐證（見本院卷第23至33、35至37頁），惟前開證
    據方法均與相對人所有之系爭土地無涉，亦非相對人所為，
    尚無從僅憑抗告人之片面陳述，遽謂相對人擬變更現狀，致
    抗告人日後不能強制執行或有甚難執行之虞，足見抗告人就
    假處分之原因並未釋明，而非釋明仍有不足。
四、綜上所述，抗告人並未釋明假處分之原因，縱其陳明願供擔
    保，仍無從補正未釋明之欠缺，其假處分之聲請於法即有未
    合，不得准許。原裁定駁回抗告人假處分之聲請，於法並無
    不合，抗告意旨猶執前詞指摘原裁定不當，求予廢棄，為無
    理由，應予駁回。
五、據上論結，本件抗告為無理由，依民事訴訟法第495 條之1
    第1 項、第449 條第1 項、第95條、第78條，裁定如主文。
中　　華　　民　　國　110 　年　　12　　月　　8   　　日
                      民事第六庭
                          審判長法  官  魏式璧
                                法  官  郭慧珊
                                法  官  賴文姍
以上正本證明與原本無異。
如不服本裁定應於送達後10日內向本院提出再抗告狀（須按他造
當事人之人數附繕本），並繳納再抗告費新臺幣1,000元。再為
抗告僅得以適用法規顯有錯誤為理由，並應委任律師為代理人。
如委任律師提起再抗告者，應一併繳納再抗告費。
中　　華　　民　　國　　110 　年　　12　　月　　8 　　日
                                      書記官  曾允志
附註:
再抗告人之配偶、三親等內之血親、二親等內之姻親，或再抗告
人為法人、中央或地方機關時，其所屬專任人員具有律師資格並
經法院認適當者，亦得為第三審代理人。
再抗告人或其法定代理人具有律師資格者及前項情形，應於提起再抗告或委任時釋明之。　　　　　　　　　　　　　　　　　　　
附表

編號     不動產標示 所有權人 應有部分   公告現值  證據出處  1 屏東縣○○鎮○○○段0000地號，面積1,433.98平方公尺之土地  洪國銘  2分之1 10,967元/㎡ 土地登記謄本（見本院卷第23頁）  2 屏東縣○○鎮○○○段0000地號，面積234.66平方公尺之土地  洪國銘  2分之1  9,000元/㎡ 土地登記謄本（見本院卷第27頁）  3 屏東縣○○鎮○○○段0000地號，面積107.43平方公尺之土地  洪國銘  2分之1  9,000元/㎡ 土地登記謄本（見本院卷第29頁）  4 屏東縣○○鎮○○○段0000地號，面積288.63平方公尺之土地  洪國銘  2分之1 10,967元/㎡ 土地登記謄本（見本院卷第31頁）